# 关于企业合并的 4 个问题急求陈版回答

提问人：laoshiqan 时间：2012-02-12 16:38:56
1 、A公司下有子公司B、C，现A以对B公司的长投向C公司进行增资，请问该交易是否适用非货币性交易准则确认投资收益？ 2 、A公司下有子公司B、C、D，E是C的子公司（C持有E90%，D持有E10%），D持有E公司10%的股权。现A以持有B公司100%的股权置换D持有E公司10%的股权，D接收B的股权适用企业合并准则不确认投资收益，请问A接收E的股权交易是否适用非货币性交易准则确认投资收益？ 3 、A非同控制下合并B集团，投资成为 1950 万，B集团账面价值为 1000 万元，其中商誉价值 200 万。B集团按照评估值评估确认的可辨认净资产公允价值为 2000 万元，请问最后A合并B产生的商誉是 150 万（=200+（1950-2000））还是确认营业外收入 50万（=2000-1950）？ 4 、A下属有子公司B、C，B非同一控制下合并D，确认商誉 100 万，现B将对D的全部投资处置给C，那么C在合并D的时候是合并其账面价值还是合并原来B收购D时公允价值连续计算的金额？C合并D的时候是否确认商誉？

回答人：chenyiwei
回复 laoshiqan 的帖子
1 、对A而言属于非货币性资产交换。多数情况下是不具有商业实质的，如不具有商业实质则不能确认投资收益。（本版面对此问题讨论过多次，请搜索一下之前的讨论）
2 、A接收E的股权属于非货币性资产交换，但由于其所控制的经济资源并未发生变化，所以多数情况下不具有商业实质。 3 、应为负商誉 50 万元。非同一控制下企业合并中，购买方对于被购买方原有的商誉和递延所得税不能简单照搬过来，而要根据购买日的情况重新计算。 4 、合并原来B收购D时公允价值连续计算的金额，包含原先B非同一控制下合并D时确认的商誉。

提问人：laoshiqan 时间：2012-02-12 22:05:49
回复 chenyiwei 的帖子
1 、 2 问题，如果是这样的话，是不是以换出长投的账面价值确认换入长投的成本？如果以固定资产增资是不是也是如此？
4 问题如何确认C对D的长投入账价值？

回答人：chenyiwei
1 、 2 、是。 4 、按照C通过同一控制下合并取得的D的净资产在A、B的合并报表层面的帐面价值（包括商誉在内）对长期股权投资进行初始计量。

提问人：laoshiqan 时间：2012-02-13 09:50:57
回复 laoshiqan 的帖子
陈版，昨天晚上想了想还有一个具体的没有确定：
4 、按照C通过同一控制下合并取得的D的净资产在A、B的合并报表层面的帐面价值（包括商誉在内）对长期股权投资进行初始计量。 是不是在收购日C确认对D的长投成本是D连续计算的公允价值加上商誉 100 万？ 1 、 2 是没有商业实质，所以不确认投资收益，如果母公司将一个子公司的长投转让给另外一个子公司，收回货币资金，是否也要看成没有商业实质？不确认投资收益？

回答人：chenyiwei
4 、是。 1 、 2 、如果收回货币资金，则可以按照股权处置确认处置损益。